臺灣板橋地方法院刑事判決　　　　　　　96年度訴字第3776號
公　訴　人　臺灣板橋地方法院檢察署檢察官
被　　　告　甲○○
　　　　　　　　　　（另案羈押於臺灣臺北看守所）
上列被告因違反毒品危害防制條例案件，經檢察官提起公訴（96
年度毒偵字第6211號），本院合議庭以裁定進行簡式審判程序，
判決如下：
    主  文
甲○○施用第一級毒品，累犯，處有期徒刑壹年；扣案海洛因貳
包（驗餘淨重合計零點柒零伍玖公克）沒收銷燬之，分裝勺肆支
沒收。又施用第二級毒品，累犯，處有期徒刑拾月；扣案甲基安
非他命殘渣袋貳只內之甲基安非他命殘渣（量微無法秤重）沒收
銷燬之，上開甲基安非他命殘渣袋貳只、扣案吸食器壹組均沒收
。上開有期徒刑部分應執行有期徒刑壹年捌月。
    事  實
一、甲○○前因施用毒品案件，經本院以88年度毒聲字第7733號
    裁定將其送往勒戒處所觀察、勒戒後，認無繼續施用毒品之
    傾向，由臺灣板橋地方法院檢察署檢察官以88年度毒偵字第
    3107號為不起訴處分確定；復因施用第一級、第二級毒品案
    件，經本院以91年度毒聲字第2907號裁定將其送往勒戒處所
    觀察、勒戒後，認有繼續施用毒品之傾向，再經本院以92年
    度毒聲字第1509號裁定令入戒治處所施以強制戒治，而於民
    國93年1 月9 日因修正施行後之毒品危害防制條例已刪除對
    於二犯以上之施用毒品行為人施以強制戒治之規定，始免予
    強制戒治而獲釋放（同日另接續執行有期徒刑，詳下述）；
    甲○○上開施用第一級、第二級毒品犯行，亦經檢察官提起
    公訴，由本院以92年度訴字第1668號分別判處有期徒刑8 月
    、有期徒刑8 月，應執行有期徒刑1 年2 月確定，甲○○另
    因偽造文書案件，經本院以93年度易字第347 號判處有期徒
    刑5 月確定，上開3 項宣告之有期徒刑嗣經法院裁定定其應
    執行有期徒刑1 年5 月確定，刑期起算日期為93年1 月9 日
    ，而於94年2 月4 日縮短刑期假釋出監，並於同年5 月9 日
    縮刑期滿未經撤銷假釋，上開有期徒刑以已執行論；甲○○
    再因施用第一級、第二級毒品案件，經臺灣臺北地方法院以
    96年度訴緝字第149 號分別判處有期徒刑10月、有期徒刑9
    月，應執行有期徒刑1 年4 月確定（尚未執行）。詎甲○○
    仍不知悔改，明知海洛因及甲基安非他命分別為毒品危害防
    制條例第2 條第2 項第1 款、第2 款所規定之第一級毒品及
    第二級毒品，竟基於施用第一級毒品海洛因之犯意，於96年
    8 月13日下午6 時許，在臺北縣土城市○○街15巷附近之自
    用小客車內，以將海洛因粉末摻入香煙內點火吸食之方式，
    施用第一級毒品海洛因；另基於施用第二級毒品甲基安非他
    命之犯意，於同日下午4 時許，亦在上述自用小客車內，以
    將甲基安非他命置於吸食器內加熱燒烤吸食其煙霧之方式，
    施用第二級毒品甲基安非他命；嗣於96年8 月13日晚間11時
    50分許，在臺北縣土城市○○街15巷底為警查獲，並扣得甲
    ○○所有之海洛因2 包（驗餘淨重合計0.7059公克）、云取
    海洛因所用之分裝勺4 支、甲基安非他命殘渣袋2 只（內有
    微量之甲基安非他命殘渣）、吸食器1 組，及與甲○○本件
    施用毒品犯行無關之注射針筒2 支等物。
二、案經臺北縣政府警察局土城分局報請臺灣板橋地方法院檢察
    署檢察官偵查起訴。
    理  由
一、上揭事實，業據被告甲○○於本院審理時坦白承認；且被告
    於為警查獲後所採集之尿液，經送請臺灣檢驗科技股份有限
    公司以酵素免疫分析法初步檢驗、氣相層析質譜儀法確認檢
    驗之檢驗結果，確呈鴉片類及甲基安非他命類陽性反應，有
    該檢驗機構出具之濫用藥物尿液檢驗報告1 紙附卷可稽；而
    被告為警查獲時所扣得之白色粉末2 包（驗餘淨重合計0.70
    59公克），經交通部民用航空局航空醫務中心以氣相層析質
    譜儀法鑑定之結果，確含第一級毒品海洛因成分，亦有該中
    心毒品鑑定書1 紙在卷可憑；此外，復有分裝勺4 支、甲基
    安非他命殘渣袋2 只（內有微量之甲基安非他命殘渣）、吸
    食器1 組等物扣案可資佐證，足認被告上開自白，核與事實
    相符。又被告前因施用毒品案件，經本院以88年度毒聲字第
    7733號裁定將其送往勒戒處所觀察、勒戒後，認無繼續施用
    毒品之傾向，由臺灣板橋地方法院檢察署檢察官以88年度毒
    偵字第3107號為不起訴處分確定，復因施用第一級、第二級
    毒品案件，經本院以91年度毒聲字第2907號裁定將其送往勒
    戒處所觀察、勒戒後，認有繼續施用毒品之傾向，再經本院
    以92年度毒聲字第1509號裁定令入戒治處所施以強制戒治，
    而於93年1 月9 日因修正施行後之毒品危害防制條例已刪除
    對於二犯以上之施用毒品行為人施以強制戒治之規定，始免
    予強制戒治而獲釋放，被告上開施用第一級、第二級毒品犯
    行，亦經檢察官提起公訴，由本院以92年度訴字第1668號分
    別判處有期徒刑8 月、有期徒刑8 月，應執行有期徒刑1 年
    2 月確定（已執行完畢），被告再因施用第一級、第二級毒
    品案件，經臺灣臺北地方法院以96年度訴緝字第149 號分別
    判處有期徒刑10月、有期徒刑9 月，應執行有期徒刑1 年4
    月確定（尚未執行），此亦有臺灣高等法院被告前案紀錄表
    1 份在卷可憑；本件事證明確，被告施用毒品犯行，堪以認
    定。
二、按海洛因及甲基安非他命分別為毒品危害防制條例第2 條第
    2 項第1 款、第2 款所規定之第一級毒品及第二級毒品。核
    被告施用海洛因之行為，係犯毒品危害防制條例第10條第1
    項之施用第一級毒品罪，其施用甲基安非他命之行為，係犯
    毒品危害防制條例第10條第2 項之施用第二級毒品罪；其施
    用前後持有第一級毒品海洛因、第二級毒品甲基安非他命之
    低度行為，應為其施用之高度行為所吸收，均不另論罪。被
    告所犯上開二罪，犯意各別，罪名互異，應予分論併罰。又
    被告有如事實欄第1 項所載之犯罪科刑及執行紀錄，有臺灣
    高等法院被告前案紀錄表在卷可參，其於受有期徒刑之執行
    完畢後，5 年內故意再犯本件有期徒刑以上之罪，為累犯，
    應依刑法第47條第1 項規定加重其刑。爰審酌被告前已因施
    用毒品而受不起訴處分之寬典，並經法院論罪科刑執行完畢
    ，猶不知悔誤而再犯本件之罪，顯見其自制力薄弱，惟其施
    用毒品僅屬自殘行為，對於他人之法益尚無直接之侵害，及
    其犯後坦承犯行，態度尚稱良好等一切情狀，量處如主文所
    示之刑，並定其應執行之刑。扣案海洛因2 包（驗餘淨重合
    計0.7059公克）、甲基安非他命殘渣袋2 只內之甲基安非他
    命殘渣（量微無法秤重），分別係被告本件施用毒品犯行所
    查獲之第一級、第二級毒品，均應依毒品危害防制條例第18
    條第1 項前段規定沒收銷燬之；扣案分裝勺4 支，係被告所
    有供其本件施用第一級毒品海洛因所用之物，而上開甲基安
    非他命殘渣袋2 只、扣案吸食器1 組，則均係被告所有供其
    本件施用第二級毒品甲基安非他命所用之物，此均據被告供
    承明確，爰併依刑法第38條第1 項第2 款規定宣告沒收。至
    扣案注射針筒2 支，與被告本件施用毒品犯行並無關聯，此
    據被告陳明在卷，本院復查無證據證明上開注射針筒係供被
    告本件施用毒品行為所用或預備之物，爰不併予宣告沒收，
    附此敘明。
據上論斷，應依刑事訴訟法第273 條之1 第1 項、第299 條第1
項前段，毒品危害防制條例第10條第1 項、第2 項、第18條第1
項前段，刑法第11條前段、第47條第1 項、第38條第1 項第2 款
、第51條第5 款，判決如主文。
本案經檢察官黃佳權到庭執行職務
中　　華　　民　　國　　96　　年　　11　　月　　30　　日
                  刑事第二庭  法　官  劉景宜
以上正本證明與原本無異
如不服本判決應於送達後10日內向本院提出上訴狀
                              書記官　謝秀青
中　　華　　民　　國　　96　　年　　12　　月　　14　　日
附錄本案論罪科刑法條全文：
毒品危害防制條例第10條第1項、第2項
施用第一級毒品者，處 6 月以上 5 年以下有期徒刑。
施用第二級毒品者，處 3 年以下有期徒刑。
